【裁判字號】    89,訴,1159
【裁判日期】    891222
【裁判案由】    違反懲治盜匪條例
【裁判全文】
臺灣彰化地方法院刑事判決                        八十九年度訴字第一一五九號
    公  訴  人  臺灣彰化地方法院檢察署檢察官
    被      告  癸○○
    被      告  壬○○
    被      告  乙○○
    被      告  己○○
    右  四  人
    指定辯護人  本院公設辯護人辛○○
右列被告因違反懲治盜匪條例案件，經檢察官提起公訴 (八十九年度偵字第六九六六
號)，本院判決如左：
    主  文
癸○○、壬○○、乙○○、己○○共同連續意圖為自己不法所有，以強暴致使不能抗
拒而取他人之物，癸○○、壬○○累犯，癸○○處有期徒刑捌年陸月，壬○○處有期
徒刑捌年，乙○○、己○○各處有期徒刑柒年陸月。
扣案之西瓜刀參把沒收。
    事  實
一、癸○○前有竊盜、賭博等犯罪記錄，最近一次於民國八十六年間，因違反槍砲彈
    藥刀械管制條例等案件，經本院判處有期徒刑三年確定，甫於八十九年三月二十
    六日執行完畢，詎其不知悔改，其因於八十九年九月一日凌晨三時許，在戊○○
    位於彰化縣彰化市○○路○段七一四巷七八之一號二樓住處賭玩麻將牌，因輸磬
    現金，欲以手錶一只向戊○○借貸新台幣（下同）五千元，為戊○○所拒，遂心
    有不甘，竟邀同己○○、壬○○（於八十七年間，因犯強盜罪，經台灣嘉義地方
    法院判處有期徒刑六月確定，於八十八年二月十日執行完畢）、乙○○、顏金亮
    （另由檢察官簽分偵辦）等人，共同基於意圖為自己不法所有之概括犯意聯絡，
    於同日上午五時許，共乘由癸○○駕駛之車牌號碼ＱＴ─七０五三號自用小客車
    ，由壬○○、顏金亮、己○○各持購得之西瓜刀一把，一同前往戊○○之上開住
    處，經戊○○開門後，癸○○向壬○○示意戊○○為屋主，壬○○即持刀向戊○○砍去，戊○○以右手抵擋，致受有右前臂裂傷併肌腱斷裂、右橈骨骨折之傷害
    （傷害部分未據告訴）。癸○○即喝令屋內之丙○○、子○○、甲○○、庚○○
    跪下並將身上財物交出，子○○、甲○○因見戊○○遭砍傷，又突經喝斥，致使
    不能抗拒，分別交出一萬一千元及金戒指、手錶（合計現值約一萬元）、一萬元
    等財物，壬○○、顏金亮、己○○、乙○○或在旁助勢，或動手拿取財物，己○○並喝令庚○○交付行動電話機一具（現值約一萬三千元），得手後，癸○○、
    壬○○、顏金亮、己○○、乙○○始離去現場，己○○即將取得之行動電話棄置
    於草叢中。同日五時十分許，癸○○等人行至該處旁之小路上時，見丁○○獨自
    一人，竟承前之犯意，由壬○○持刀抵住丁○○之腰部，致使不能抗拒，癸○○
    命壬○○搜其身上衣著口袋，乙○○、己○○、顏金亮則在旁警戒，壬○○即強
    行取走丁○○所有之六千元，得手後，癸○○等五人迅即共乘前述自用小客車離
    去，並將所得之財物朋分花用殆盡。嗣為警循線查獲，並在彰化縣花壇鄉○○路
    七五一巷十六號前高速公路涵洞旁之草叢內，扣得前開為癸○○等人丟棄之供犯
    罪所用之西瓜刀三把，惟顏金亮尚未到案。
二、案經彰化縣警察局移送臺灣彰化地方法院檢察署檢察官偵查起訴。
    理  由
一、訊據被告癸○○、壬○○、己○○、乙○○等人對其等右揭犯罪事實坦承不諱，
    核與被害人戊○○、庚○○、丙○○、子○○、甲○○、丁○○等人於警訊、偵
    查及本院審理時指述之情節大致相符，復有上開西瓜刀三把扣案可資佐證，被告
    等人之犯行均堪認定，應依法予以論科。
二、核被告癸○○、壬○○、乙○○、己○○等人所為，均係犯懲治盜匪條例第五條
    第一項第一款之罪。其等與顏金亮就上開犯行有犯意聯絡及行為分擔，均為共同
    正犯。被告等人前後二次犯行，時間緊接，所犯構成要件相同，顯係基於概括犯
    意反覆為之，應依連續犯之規定論以一罪，並加重其刑。又被告癸○○、壬○○
    於前述時間，受有期徒刑之宣告及執行完畢，有台灣彰化地方法院檢察署刑案資
    料查註紀錄表在卷可考，其等於五年內再犯本件有期徒刑以上之罪，皆為累犯，
    均應依法遞加其刑。爰分別審酌被告等人犯罪之動機、目的、方法、手段、所得
    利益，被告癸○○前有違反槍砲彈藥刀械管制條例等多項犯罪記錄，被告壬○○
    、乙○○、己○○亦有多次竊盜、搶奪、強盜等犯罪記錄或少年非行，均不知悛
    悔，品行不佳，癸○○願賭不服輸，竟夥同其他共犯，圖謀不勞而獲，於清晨破
    曉之際，人之應變能力薄弱之時，手持利刃，侵入被害人住處，洗劫財物，其等
    之心態及做法均值非議，且其等之行為，除造成被害人財物上之損失外，更對被
    害人之身體及心理上造成重大之驚恐，所生之危害難謂輕微，幸其等於犯後已坦
    認犯行，並已賠償被害人財物上之損失，態度尚稱良好及其等參與之程度與分得
    之利益等一切情狀，分別量處如主文所示之刑。扣案之西瓜刀三把，為被告所有
    、供其等犯本罪所用之物，業據被告等人供明在卷，應依法併予宣告沒收。至被
    告所得財物均已用罄或丟棄滅失，業據被告等人供承在案，爰無從諭知發還被害
    人，附此敘明。
據上論斷，應依刑事訴訟法第二百九十九條第一項前段、懲治盜匪條例第五條第一項
第一款、第八條，刑法第二十八條、第五十六條、第四十七條、第三十八條第一項第
二款，判決如主文。
本案經檢察官洪紹文到庭執行職務。
中    華    民    國    八十九      年    十二      月      二十二      日
                                臺灣彰化地方法院刑事第一庭
                                    法      官  葛  永  輝
右正本證明與原本無異。
如不服本判決，應於送達後十日內向本院提出上訴狀( 須附繕本 )。
告訴人或被害人對於判決如有不服具備理由請求檢察官上訴者，其上訴期間之計算係
以檢察官收受判決正本之日期為準。
                                    法院書記官  吳    嘉
中    華    民    國    八十九      年    十二      月      二十七      日
懲治盜匪條例第五條
有左列行為之一者，處無期徒刑或七年以上有期徒刑：
一、意圖為自己或第三人不法所有，以強暴、脅迫、藥劑、催眠術或他法，致使不能
    抗拒，而取他人之物或使其交付者。
二、發掘墳墓而盜取殮物者。
三、藏匿或包庇盜匪者。
前項第一款之未遂犯罰之。
預備犯第一項第一款之罪者，處一年以下有期徒刑。


司法院資訊處製作；財團法人民間司法改革基金會備份。
